【裁判字號】    98,易,2211
【裁判日期】    990528
【裁判案由】    竊盜等
【裁判全文】
臺灣板橋地方法院刑事判決              98年度易字第2211號
公  訴  人  臺灣板橋地方法院檢察署檢察官
被      告  甲○○
選任辯護人  紀亙彥律師
            鈕則慧律師
上列被告因竊盜等案件，經檢察官提起公訴（98年度偵字第1209
8號），本院判決如下：
    主  文
甲○○犯竊盜罪，肆罪，均累犯，各處有期徒刑參月，如易科罰
金，均以新臺幣壹仟元折算壹日；又犯行使變造之汽車牌照罪，
累犯，處拘役參拾日，如易科罰金，以新臺幣壹仟元折算壹日；
又犯非法由自動付款設備取財罪，累犯，處拘役肆拾日，如易科
罰金，以新臺幣壹仟元折算壹日，又犯侵占遺失物罪，貳罪、各
處罰金伍仟元，如易服勞役，均以新台幣壹仟元折算壹日；以上
有期徒刑之部分，應執行有期徒刑拾月，如易科罰金，以新臺幣
壹仟元折算壹日；拘役之部分應執行拘役伍拾日，如易科罰金，
以新臺幣壹仟元折算壹日；罰金部分應執行罰金捌仟元，如易服
勞役，以新台幣壹仟元折算壹日。
    事  實
一、甲○○前因毒品、偽造文書案件，於民國91年1 月3 日經臺
    灣高等法院以90年度訴字第3135號判決有期徒刑8 月、9 月
    ，合併定應執行刑為有期徒刑1 年4 月確定；再因偽造文書
    案件，於91年7 月22日經本院以91年度訴字第8 號判決判處
    有期徒刑6 月確定；再因毒品案件，於91年9 月9 日經臺灣
    高等法院以91年度上易字第1973號判決判處有期徒刑1 年確
    定；再因偽造文書案件，於91年10月7 日經本法院以91年度
    訴字第1187號判決判處有期徒刑1 年2 月確定，上開各罪，
    合併定應執行刑為有期徒刑3 年9 月確定，而於92年2 月6
    日入監執行至95年1 月23日假釋出監，付保護管束至96年1
    月17日假釋期滿未經撤銷徒刑視為執行完畢。詎均猶不知悔
    改，(一)於98年4 月22日凌晨3 時，在臺北縣三重市○○道附
    近，拾獲乙○○所遺失之車牌號碼355 －DDL1面，竟意圖為
    自己不法之所有，而將之侵占入己。(二)復基於變造特種文書
    之犯意，於98年4 月22日至24日間某時，在不詳地點，以黏
    貼黑色膠帶在上開車牌號碼355 －DDL 號機車號牌上之方式
    ，將該機車牌照號碼變造為955 －DDE 號，足以生損害於公
    路監理機關對於機車牌照管理之正確性及公路監理機關或警
    察機關對於交通事件管理之秩序。隨後即基於行使變造特種
    文書之犯意，騎乘上開經過變造車牌之機車。(三)另基於意圖
    為自己不法之所有，於附表一所示時間、地點及手法，竊取
    如附表一所示丙○○等人之財物，得手後旋即離去。(四)復於
    附表二所示時間、地點及手法，接續盜領如附表二所示丁○○之存款。(五)復於98年4 月24日上午某時，在臺北縣板橋市
    江翠國中附近，拾獲黑色皮夾1 只（內含戊○○於98年3 月
    9 日20時許，在臺北縣三重市○○路○ 段5 號前，放置於機
    車置物箱內遭竊之合作金庫商業銀行提款卡卡號0000000000
    000000號1 張），將上開脫離本人所持有之合作金庫提款卡
    1 張侵占入己。嗣於98年4 月24日14時45分許，行經臺北縣
    板橋市○○路○ 段41 6巷3 弄13號前，嗣因形跡可疑，為警
    盤查查獲，並當場扣得上開經變造之機車牌照1 面、戊○○
    所有合作金庫銀行提款卡1 張卡號0000000000000000 號 ；
    丙○○所有之身分證、自小客車駕照、輕型機車駕照、健保
    卡各1 張；庚○○所有之健保卡、台新銀行信用卡卡號0000
    000000 000000 號、彰化銀行金融卡卡號00000000000000號
    各1 張等物，而知悉上情。
二、案經丙○○、庚○○、己○○、丁○○訴由臺北縣政府警察
    局土城分局移送臺灣板橋地方法院檢察署檢察官偵查起訴。
    理  由
一、訊據被告就上揭犯罪事實於本院審理時自白不諱。核與證人
    於警詢中證述之情節互核相符，並有贓物認領保管單一紙、
    扣案物品目錄表一紙、扣案物品照片3 幀在卷可稽，足認被
    告前揭自白與事實相符，堪予採信。本案事證明確，被告犯
    行堪以認定，自應依法論科。
二、核被告事實欄一(一)(五)所為，各係犯刑法第337 條之侵占遺失
    物罪，事實欄一(二)所為，係犯同法第216 條、第212 條之行
    使變造特種文書罪，事實欄一(三)所為，係犯4 次同法第320
    條第1 項之竊盜罪，事實欄一(四)所為，係犯同法第339 條之
    2 第1 項之非法由自動付款設備取財罪。被告2 次以不正方
    法由自動付款設備取得財物之犯行，均係為達單一詐欺取財
    之目的所為之部分作為，又侵害同一被害人之財產法益，應
    屬實質一罪之接續犯。其變造汽車牌照之低度行為，為行使
    之高度行為所吸收，不另論罪。被告所犯上開各罪間，犯意
    各別，行為互殊，應予分論併罰。被告有如事實欄科刑執行
    完畢之事實，有臺灣高等法院被告前案紀錄表一份在卷可稽
    ，除2 次侵占遺失物罪以外，被告於有期徒刑執行完畢後，
    五年之內故意再犯本案最重本刑有期徒刑以上之罪，均應依
    刑法第47條第1 項之規定加重其刑。爰分別審酌被告前有多
    項前科，有臺灣高等法院被告前案紀錄表在卷可稽，顯示素
    行不佳，年輕力壯，不思以正途獲取財物，屢次伺機竊取他
    人財物，更盜領存款，造成被害人財產嚴重損失及不便，害
    及弱勢被害人，妨害治安，並致人人自危，顯示惡性非輕，
    先前所受刑之執行、宣告及司法追訴，均未收矯治、警惕之
    效，不宜輕縱，兼衡被告於本院審理時自知事證明確而坦承
    犯行，然未對被害人進行補償之態度等一切情狀，分別量處
    如主文所示之刑，並分別就有期徒刑、拘役及罰金定其應執
    行之刑，及諭知易科罰金、易服勞役之折算標準，以資懲儆
    。
據上論斷，應依刑事訴訟法第273之1第1項、第299條第1項前段
，刑法第216 條、第212 條第320 條第1 項、第337 條、第339
條之2 第1 項、第47條第1 項、第51條第5 款、6 款、第7 款、
第41條第1 項、第8 項、第42條第3 項，刑法施行法第1 條之1
，判決如主文。
本案經檢察官賴建如到庭執行職務
中    華    民    國    99    年    5     月    28    日
                  刑事第四庭    法  官  徐子涵
上列正本證明與原本無異。
如不服本判決，應於判決送達後10日內敘明上訴理由，向本院提
出上訴狀 (應附繕本) ，上訴於臺灣高等法院。其未敘述上訴理
由者，應於上訴期間屆滿後20日內向本院補提理由書「切勿逕送
上級法院」。
                                書記官  張桐嘉
中    華    民    國    99    年    5     月    28    日
附錄本案論罪科刑法條全文：
中華民國刑法第320條
（普通竊盜罪、竊佔罪）
意圖為自己或第三人不法之所有，而竊取他人之動產者，為竊盜罪，處
 5 年以下有期徒刑、拘役或 5 百元以下罰金。
意圖為自己或第三人不法之利益，而竊佔他人之不動產者，依前項之規定
處斷。
前二項之未遂犯罰之。
中華民國刑法第339條之2
（違法由自動付款設備取得他人之物之處罰）
意圖為自己或第三人不法之所有，以不正方法由自動付款設備取得他人之
物者，處 3 年以下有期徒刑、拘役或 1 萬元以下罰金。
以前項方法得財產上不法之利益或使第三人得之者，亦同。
中華民國刑法第337條（侵占遺失物罪）
意圖為自己或第三人不法之所有，而侵占遺失物、漂流物或其他
離本人所持有之物者，處5百元以下罰金。
中華民國刑法第212條（偽造變造特種文書罪）
偽造、變造護照、旅券、免許證、特許證及關於品行、能力服務
或其他相類之證書、介紹書，足以生損害於公眾或他人者，處1
年以下有期徒刑、拘役或3 百元以下罰金。
中華民國刑法第216條（行使偽造變造或登載不實之文書罪）
行使第210 條至第215 條之文書者，依偽造、變造文書或登載不
實事項或使登載不實事項之規定處斷。
附表一
┌───┬───┬──────┬────────┬────────────────┐
│編號  │被害人│  犯罪時間  │  犯 罪 地 點   │       失  竊   物  品          │
├───┼───┼──────┼────────┼────────────────┤
│1     │丙○○│98年4月23日8│臺北縣三重市三民│身分證、汽車駕照、輕機車駕照、健│
│      │      │時15分前某時│街360號前。     │保卡、車牌號碼SG3－127號行照各1 │
│      │      │許。        │                │張、皮革包1只、手機1支、無線電對│
│      │      │            │                │講機1支等物。                   │
├───┼───┼──────┼────────┼────────────────┤
│2     │己○○│98年4月23日5│臺北縣三重市自強│證件、信用卡、金融卡、快樂購聯合│
│      │      │時40分前某時│路3段9號前。    │集點卡3張、中華商業銀行現金卡帳 │
│      │      │許。        │                │號00000000000000號1張、手機1支、│
│      │      │            │                │手鍊、隨身碟等物。              │
├───┼───┼──────┼────────┼────────────────┤
│3     │丁○○│98年4月23日8│臺北縣三重市大同│彰化商業銀行金融卡帳號0000000000│
│      │      │時許。      │北路大智公園旁。│5100號1張、存摺、客運車票、背包 │
│      │      │            │                │等物。                          │
├───┼───┼──────┼────────┼────────────────┤
│4     │庚○○│98年4月24日9│臺北縣板橋市四維│健保卡3張、彰化商業銀行提款卡1張│
│      │      │時35分許。  │路101號前。     │、台新銀行信用卡1張、中國信託商 │
│      │      │            │                │業銀行信用卡附卡1張、機汽車駕照1│
│      │      │            │                │張、手機1支門號0000000000號、現 │
│      │      │            │                │金新臺幣7,000元、印鑑證明1張、印│
│      │      │            │                │章2枚、鑰匙1串及身分證1張等物。 │
└───┴───┴──────┴────────┴────────────────┘
附表二
┌──┬────┬─────┬───┬────────┬────────┐
│編號│盜領時間│ 盜領地點 │被害人│   盜領金額     │   盜領手法     │
├──┼────┼─────┼───┼────────┼────────┤
│一  │98年4月 │臺北縣三重│丁○○│64,024元        │將竊得之彰化商業│
│    │23日8時 │市○○○路│      │                │銀行提款卡插入上│
│    │9分至13 │10號正義南│      │                │址銀行自動櫃員機│
│    │分許。  │路郵局    │      │                │，並輸入密碼，接│
│    │        │          │      │                │續4次盜領。     │
├──┼────┼─────┼───┼────────┼────────┤
│二  │98年4月2│臺北市萬華│丁○○│306元           │將竊得之彰化商業│
│    │3日9時16│區○○街78│      │                │銀行提款卡插入上│
│    │分許。  │號全家便利│      │                │址銀行自動櫃員機│
│    │        │超商臺新銀│      │                │，並輸入密碼，接│
│    │        │行自動櫃員│      │                │續1次盜領。     │
│    │        │機。      │      │                │                │
└──┴────┴─────┴───┴────────┴────────┘

司法院資訊處製作；財團法人民間司法改革基金會備份。
